【裁判字號】    99,訴,3546
【裁判日期】    991231
【裁判案由】    毒品危害防制條例
【裁判全文】
臺灣板橋地方法院刑事判決              99年度訴字第3546號
公  訴  人  臺灣板橋地方法院檢察署檢察官
被      告  陳秋桂
上列被告因違反毒品危害防制條例案件，經檢察官提起公訴（99
年度毒偵緝字第730、731號），因被告於本院準備程序中為有罪
之陳述，經合議庭裁定由受命法官獨任進行簡式審判程序，判決
如下：
    主  文
陳秋桂施用第一級毒品，累犯，處有期徒刑捌月；又施用第一級
毒品，累犯，處有期徒刑捌月。應執行有期徒刑壹年貳月。
    事  實
一、陳秋桂前因施用毒品案件，經本院裁定送觀察、勒戒後，認
    有繼續施用毒品之傾向，再經本院裁定令入戒治處所施以強
    制戒治，嗣認無繼續戒治之必要，經本院以八十九年度毒聲
    字第三八六三號裁定停止戒治，所餘戒治期間付保護管束，
    於保護管束期間因違反保護管束應遵守事項情節重大，復經
    本院以八十九年度毒聲字第七一三三號裁定撤銷停止戒治，
    令入戒治處所施以強制戒治，於民國九十年八月三十日戒治
    期滿執行完畢，翌日釋放出所，並經臺灣板橋地方法院檢察
    署檢察官於九十年十月十五日以九十年度戒毒偵字第六二八
    號為不起訴處分確定；復於上開強制戒治執行完畢釋放後五
    年內，因施用毒品案件，經本院以九十五年度訴字第二八二
    五號刑事判決判處有期徒刑八月，於九十六年四月四日判決
    確定，嗣經本院以九十六年度聲減字第三一六三號裁定減刑
    為有期徒刑四月確定；另因詐欺案件，經本院以九十六年度
    簡字第五二三四號刑事簡易判決判處有期徒刑五月，減為有
    期徒刑二月又十五日，於九十六年九月二十三日判決確定，
    嗣上開二罪已減刑之刑經本院定其應執行刑為有期徒刑六月
    確定；又因施用毒品案件，經本院九十六年度訴字第一一一
    三號刑事判決判處有期徒刑八月、四月，均經減刑暨定其應
    執行刑為有期徒刑五月，於九十六年九月二十六日判決確定
    ，而與前揭應執行有期徒刑六月接續執行，迨於九十七年六
    月十一日縮刑期滿執行完畢（本件構成累犯），詎其猶不知
    悔改，於前述強制戒治執行完畢釋放後，五年內再犯上開施
    用毒品案件經法院判處罪刑確定後，竟又基於施用第一級毒
    品海洛因之犯意，分別為下列犯行：
（一）於九十九年五月十四日下午二時許，在新北市○○區○○
      路一段一二二號友人住處，以將海洛因摻入香菸內點燃吸
      食之方式，施用海洛因一次。嗣於同日下午五時三十分許
      ，在上址因另案通緝為警緝獲，並經其同意採集尿液送驗
      而查悉上情。
（二）於九十九年五月二十三日為警採尿前回溯二十六小時內之
      某時，在不詳處所，以上開方式施用海洛因一次。嗣於同
      日凌晨一時四十五分許，在新北市○○區○○路二段與新
      生路口為警查獲，因陳秋桂為毒品治安顧慮人口，經其同
      意採集尿液送驗而查悉上情。
二、案經新北市政府警察局蘆洲分局、新莊分局分別移送臺灣板
    橋地方法院檢察署檢察官偵查起訴。因陳秋桂於本院準備程
    序中為有罪之陳述，經本院合議庭裁定以簡式審判程序審理
    。
    理  由
一、訊據被告陳秋桂對於前揭犯罪事實均坦承不諱，經查：
（一）被告二次經警採得之尿液送台灣檢驗科技股份有限公司以
      EIA 酵素免疫分析法篩檢、GC/MS 氣相層析質譜儀分析法
      確認檢驗結果，均呈嗎啡陽性反應，有該公司九十九年五
      月三十一日UL/ 二○一○/ 五○四一四號、九十九年六月
      九日UL/ 二○一○/ 五○七四五號濫用藥物檢驗報告、新
      北市政府警察局蘆洲分局偵辦毒品案件尿液代號對照表、
      新北市政府警察局新莊分局毒品犯罪嫌疑人尿液採驗作業
      管制紀錄、同分局九十九年十二月二十一日傳真之更正後
      尿液採驗作業管制紀錄、本院辦理刑事案件電話紀錄查詢
      表各一份在卷可稽（見九十九年度毒偵字第五二八七號偵
      查卷第四頁、第十三頁；九十九年度毒偵字第五二八○號
      偵查卷第五頁、第六頁；本院卷第二十九頁、第三十頁）
      。復查：
  １、海洛因施用入人體後水解還原成嗎啡，再循嗎啡之代謝方
      式排出體外，業據行政院衛生署藥物食品檢驗局以七三藥
      檢壹字第○三○二二一號函說明綦詳，且尿液中能否驗出
      嗎啡陽性反應，與其投與量、投與途徑、採尿時間、個人
      體質及檢測方法之靈敏度有關，國外曾有文獻報導注射六
      毫克之海洛因鹽酸鹽，其代謝物嗎啡之平均可檢出時限約
      為二十六小時，亦經行政院衛生署藥物食品檢驗局於八十
      一年九月八日以（八一）藥檢壹字第八一一四八八五號函
      釋明在案。
  ２、前揭尿液檢驗報告載明係以GC/MS （即氣相層析質譜儀分
      析法）方法作為確認檢驗之方式，而該方法之原理係檢品
      經氣化後，通過層析管分離純化，再將純化後之成分循序
      送入質譜儀做個別鑑定。因質譜儀所測定之圖譜，在化學
      上被公認具有指紋特性，故可據以完全判定該檢品係為何
      種化合物。是以氣相層析質譜儀（GC/MS ）作藥物及其代
      謝產物之定性及定量分析，幾乎不會有偽陽性反應產生，
      此經台北榮民總醫院於八十三年四月七日以八三北總內字
      第三○五九號函釋明在案。
  ３、準此被告之尿液經以氣相層析質譜儀分析法檢驗，既係呈
      嗎啡陽性反應，顯見被告應有在前揭犯罪時間施用第一級
      毒品海洛因之行為甚明。
（二）被告前有如事實欄所載因施用毒品案件，經本院裁定送強
      制戒治執行完畢後，五年內復因施用毒品案件，經法院判
      處罪刑確定一情，有臺灣高等法院被告前案紀錄表一份在
      卷可按，復為本件施用第一級毒品海洛因，是本案事證明
      確，被告前開犯行洵堪認定，應予依法論科。
二、按海洛因屬於毒品危害防制條例第二條第二項第一款所規定
    之第一級毒品，核被告上開二次施用海洛因之行為，均係犯
    毒品危害防制條例第十條第一項之施用第一級毒品罪。其持
    有毒品之低度行為，應為施用毒品之高度行為所吸收，均不
    另論罪。被告所犯上開二罪間，犯意各別，行為互殊，應分
    論併罰。又被告有如事實欄所載刑事科刑及執行紀錄，有臺
    灣高等法院被告前案紀錄表一份附卷足憑，其於受有期徒刑
    之執行完畢後，五年以內故意再犯本件有期徒刑以上之罪，
    均為累犯，應依刑法第四十七條第一項之規定皆加重其刑。
    本院審酌被告施用毒品，足以戕害其身心，滋生其他犯罪，
    惡化治安，嚴重損及公益，且被告前曾犯施用毒品罪，業經
    強制戒治及刑事執行完畢，仍未戒斷其施用毒品之惡習，竟
    再為本件施用毒品犯行，顯見其不思悔改，而其施用毒品行
    為於本質上係屬自我戕害行為，反社會性之程度應屬較低，
    及其犯後坦承犯行，態度尚稱良好等一切情狀，分別量處如
    主文所示之刑，並定其應執行之刑，以資懲儆。
據上論斷，應依刑事訴訟法第二百七十三條之一第一項、第二百
九十九條第一項前段，毒品危害防制條例第十條第一項、第二十
三條第二項，刑法第十一條前段、第四十七條第一項、第五十一
條第五款，判決如主文。
本案經檢察官黃明絹到庭執行職務。
中    華    民    國    99    年    12    月    31    日
                刑事第八庭      法  官  劉  安  榕
以上正本證明與原本無異
如不服本判決，應於判決送達後10日內敘明上訴理由，向本院提
出上訴書狀（應附繕本），上訴於臺灣高等法院；未敘述上訴理
由者，應於上訴期間屆滿後20日內向本院補提理由書（均須按他
造當事人之人數附繕本），切勿逕送上級法院。
                                書記官  陳  盈  真
中    華    民    國   100    年    1     月    6     日
附錄本案論罪科刑法條全文：
毒品危害防制條例第10條
施用第一級毒品者，處6月以上5年以下有期徒刑。
施用第二級毒品者，處3年以下有期徒刑。

司法院資訊處製作；財團法人民間司法改革基金會備份。
